臺灣臺北地方法院刑事判決
110年度原訴字第57號
公  訴  人  臺灣臺北地方檢察署檢察官
被      告  曾智宏
選任辯護人  羅婉菱律師（法扶律師）        
上列被告因違反毒品危害防制條例案件，經檢察官提起公訴（11
0年度偵字第4428號），本院判決如下：
    主  文
曾智宏販賣第三級毒品，未遂，處有期徒刑壹年拾壹月。
扣案之第三級毒品愷他命捌包（驗餘淨重伍點壹伍貳伍公克，含
包裝袋捌只），均沒收。
扣案之iPhone手機壹支（含SIM卡壹張），沒收。
    事  實
一、曾智宏於民國110年1月17日，自真實身分不詳之人處獲取iP
    hone手機及第三級毒品愷他命8包（總純質淨重略高於5.070
    4公克）。該真實身分不詳之人並預先以上述手機連接網路
    ，在通訊軟體wechat登入「offwhite8877」之帳號，在「好
    友圈」刊登「維尼娛樂、朋友介紹折抵100、1H:1900、2H:3
    700、3H:5600、營」等暗示販賣第三級毒品愷他命之廣告訊
    息，經員警發覺而喬裝毒品買家聯繫「offwhite8877」。詎
    曾智宏接手上開手機後，竟仍基於販賣第三級毒品以營利之
    犯意，透過「offwhite8877」帳號與員警約定以新臺幣（下
    同）5,500元（起訴書誤載5,400元，應予更正）之價格交易
    第三級毒品愷他命3包。嗣於110年1月18日下午3時53分許，
    曾智宏依約攜帶上開毒品前往臺北市○○區○○路00號旁巷內。
    於曾智宏正欲將上開毒品愷他命交付之際，喬裝毒品買家之
    員警旋即表明身分，當場逮捕而未遂，並扣得第三級毒品愷
    他命8包（驗餘總淨重：5.1525公克）及iPhone手機1支。
二、案經臺北巿政府警察局內湖分局報告臺灣臺北地方檢察署檢
    察官偵查起訴。
    理  由
一、證據能力
　　本院引用被告以外之人於審判外之陳述，業經檢察官、被告
    曾智宏及辯護人於本院審理期日均同意有證據能力（見本院
    卷第177頁），本院審酌該等證據作成之情況，核無違法取
    證或其他瑕疵，且與待證事實具有關聯性，認為以之作為證
    據為適當，依刑事訴訟法第159條之5規定，均有證據能力。
    其餘認定本案犯罪事實之非供述證據，查無違反法定程序取
    得之情，依刑事訴訟法第158條之4規定反面解釋，亦具有證
    據能力。
二、認定犯罪事實所憑之證據及理由
　　上開犯罪事實，業據被告於警詢及本院審理時均坦承不諱（
    見偵卷第19頁至第20頁、本院卷第175頁至第187頁），經證
    人即喬裝毒品買家之警員陳家浚於偵查中證述明確（見偵卷
    第225頁至第229頁），復有臺北市政府警察局內湖分局警員
    陳家浚職務報告2份、臺北市政府警察局內湖分局搜索扣押
    筆錄、扣押物品目錄表、wechat對話紀錄翻拍相片38張、交
    通部民用航空局航空醫務中心110年2月18日航藥鑑字第0000
    000號毒品鑑定書、交通部民用航空局航空醫務中心110年11
    月22日航藥鑑字第0000000Q號毒品鑑定書在卷足憑（見偵卷
    第17頁至第18頁、第53頁至第57頁、第131頁至第136頁、第
    157頁、第235頁至第244頁、第247頁，本院卷第149頁至第1
    69頁），另有毒品愷他命8包扣案可資佐證，足徵被告任意
    性自白與事實相符，堪予採信。本案事證明確，被告販賣第
    三級毒品未遂犯行，堪以認定，應依法論科。
三、論罪科刑
　㈠論罪：
　　按愷他命為毒品危害防制條例第2條第2項第3款列管之第三
    級毒品。次按警方為求破案，佯裝購毒者而與毒販聯繫，經
    毒販允諾，依約攜帶毒品至約定地點而旋為員警當場查獲者
    ，因員警原無買受毒品之意思，事實上不能真正完成買賣毒
    品之行為，故販毒者僅成立販賣毒品未遂罪。查被告接手上
    開手機以後，承繼「offwhite8877」帳號，與喬裝買家之員
    警議定交易毒品之數量與價金，顯已著手實施販賣第三級毒
    品之行為。惟員警意在辦案，並無買受毒品之意思，故形式
    上被告與員警雖已就毒品交易達成合意，被告並已攜毒準備
    交付，但因事實上其彼此間並不能真正完成買賣毒品之行為
    ，應認被告係已著手於販賣行為而未遂。是核被告所為，係
    犯毒品危害防制條例第4條第6項、第3項之販賣第三級毒品
    未遂罪。又被告持有第三級毒品純質淨重5公克以上之行為
    、意圖販賣而持有第三級毒品之行為，均為其後販賣未遂之
    高度行為所吸收，不另論罪。
　㈡刑之減輕事由：
　⒈被告已著手於販賣愷他命行為之實行，然因喬裝買家之員警
    並無購買愷他命之真意而當場予以逮捕，其犯行止於未遂，
    爰依刑法第25條第2項規定，減輕其刑。
　⒉被告於警詢及本院審理均坦白認罪，爰依毒品危害防制條例
    第17條第2項之規定減輕其刑，並依法遞減之。　　
　⒊至被告雖於警詢及偵查時供稱「阿浩」為其毒品來源，惟按
    毒品危害防制條例第17條第1項之規定，係以被告供出毒品
    來源之行為，促使職司犯罪調查或偵查之公務員對該毒品來
    源者發動調查或偵查並「因而查獲」，為其要件。經查，本
    院函詢臺北市政府警察局內湖分局有關被告供出上游之追查
    情形，該分局函覆略以：因線索不足，無法查獲「阿浩」或
    扣案iPhone手機之前手，故難以追查毒品上游等情，有臺北
    市政府警察局內湖分局111年6月21日北市警內分刑字第1113
    061849號函及所附員警職務報告1份在卷可佐（見本院卷第1
    25頁至第127頁），堪認本案迄未因被告供述而查獲其他毒
    品正犯或共犯，核與毒品危害防制條例第17條第1項規定減
    免其刑之要件不符，自不得依前揭規定減免其刑。
　⒋辯護意旨雖以：被告與喬裝買家之員警約定之價格與其購入
    成本相近，又本案屬警方誘捕偵查，與販賣毒品既遂而將毒
    品散佈之情形，侵害社會法益之程度有高低之別，請依刑法
    第59條之規定減輕其刑云云。惟審酌被告之犯行經依刑法第
    25條第2項、毒品危害防制條例第17條第2項之規定減輕其刑
    後，其最低度刑已大幅降低，此外復查無被告犯案有何特殊
    之原因與動機，客觀上足以引起一般人之同情，殊難認情輕
    法重，尚無適用刑法第59條規定酌減其刑之必要。
  ㈢量刑審酌：
　  爰審酌被告明知毒品戕害身心健康，竟無視法律禁令，著手
    販賣第三級毒品愷他命，造成擴大毒品流通範圍之危險及治
    安危殆，當不宜輕縱；惟念被告犯後坦承犯行，態度尚可，
    且本次販毒犯行未得逞，亦無獲利，犯罪所生損害相對輕微
    。兼衡被告自陳：國中肄業之智識程度，另案執行前以包工
    程為業，經濟狀況清寒、需撫養奶奶等生活狀況（見本院卷
    第186頁），暨其犯罪動機、目的、素行等一切情狀，量處
    如主文所示之刑。　 
四、沒收
　㈠扣案之愷他命8包（驗餘淨重5.1525公克），經送交通部民用
    航空局航空醫務中心檢驗，檢出第三級毒品愷他命成分等情
    ，有該中心110年11月22日航藥鑑字第0000000Q號毒品鑑定
    書在卷可憑（見偵卷第247頁），核屬違禁物，應依刑法第3
    8條第1項規定沒收之。包裝上述違禁物之包裝袋8只，因沾
    有上開第三級毒品成分，依現行技術難以完全析離，且無析
    離之必要與實益，應併予沒收之。
　㈡扣案之iPhone手機1支（含SIM卡1張）係被告與員警喬裝之購
    毒者聯繫時所用，業據被告坦認在卷（見本院卷第179頁）
    ，爰依毒品危害防制條例第19條第1項規定，宣告沒收。　
據上論斷，應依刑事訴訟法第299條第1項前段，毒品危害防制條
例第4條第6項、第3項、第17條第2項、第19條第1項，刑法第11
條、第25條第2項、第38條第1項，判決如主文。
本案經檢察官蔡正雄提起公訴，檢察官陳映蓁到庭執行職務。　
中　　華　　民　　國　　111 　年　　12　　月　　21　　日
　　　　　　　刑事第一庭　審判長　法  官 李小芬
　　　　　　　　　　　　　　　　　法  官 張德寬
　　　　　　　　　　　　　　　　　法  官 林志洋
以上正本證明與原本無異。
如不服本判決應於收受送達後20日內向本院提出上訴書狀，並應
敘述具體理由；其未敘述上訴理由者，應於上訴期間屆滿後20日
內向本院補提理由書（均須按他造當事人之人數附繕本）「切勿
逕送上級法院」。
  　　　　　　　　　　　　　　　　書記官 黃傳穎
中　　華　　民　　國　　111 　年　　12　　月　　21　　日
附錄本案論罪科刑法條
毒品危害防制條例第4條
製造、運輸、販賣第一級毒品者，處死刑或無期徒刑；處無期徒
刑者，得併科新臺幣3千萬元以下罰金。
製造、運輸、販賣第二級毒品者，處無期徒刑或10年以上有期徒
刑，得併科新臺幣1千5百萬元以下罰金。
製造、運輸、販賣第三級毒品者，處7年以上有期徒刑，得併科
新臺幣1千萬元以下罰金。
製造、運輸、販賣第四級毒品者，處5年以上12年以下有期徒刑
，得併科新臺幣5百萬元以下罰金。
製造、運輸、販賣專供製造或施用毒品之器具者，處1年以上7年
以下有期徒刑，得併科新臺幣1百50萬元以下罰金。
前五項之未遂犯罰之。